【裁判字號】    96,易,3401
【裁判日期】    970214
【裁判案由】    竊盜
【裁判全文】
臺灣板橋地方法院刑事判決              96年度易字第3401號
公  訴  人  臺灣板橋地方法院檢察署檢察官
被      告  乙○○
上列被告因竊盜案件，經檢察官提起公訴（96年度偵字第24855
號），本院受理後被告為有罪之陳述，經改行簡式審判程序，判
決如下：
    主  文
乙○○踰越安全設備竊盜，累犯，處有期徒刑捌月；又竊盜，累
犯，處有期徒刑陸月。應執行有期徒刑壹年。
    事  實
一、乙○○前於民國92年間因施用毒品案件，經本院於92年5 月
    22日以92年度訴字第1055號就施用第一、二級毒品部分分別
    判處有期徒刑八月、四月，應執行有期徒刑十月，於92年6
    月16日確定；又於同年間犯偽造文書罪，經臺灣高等法院於
    93年1 月13日以92年度上訴字第4533號判處有期徒刑八月，
    於93年2 月12日確定，前開兩案罪刑，嗣經臺灣高等法院以
    93年度聲字第309 號裁定應執行有期徒刑一年五月確定；又
    於93年間因施用毒品案件，經本院於93年7 月30日以93年度
    訴字第942 號就施用第一、二級毒品部分分別判處有期徒刑
    十月、六月，應執行有期徒刑一年二月，於93年8 月30日確
    定，上述案件經合併執行，於95年1 月12日假釋出監，惟嗣
    經撤銷假釋，又入監執行殘刑十月又十八日，再經本院以96
    年度聲減字第1135號裁定就上開罪刑減為有期徒刑八月又十
    五日、七月確定，於96年7 月16日執行完畢（構成累犯）。
    乙○○繼於96年間因施用毒品案件，經本院於96年8 月24日
    以96年度訴字第2119號判處有期徒刑一年，減為有期徒刑六
    月，於96年10月8 日確定（嗣於96年10月20日入監，現尚執
    行中）。猶不知悔改，基於意圖為自己不法所有之犯意，分
    別為下列之行為：
  (一)於96年10月12日晚上11時許，在臺北縣三重市○○○路169
    號，由吳宗榮管理而無人居住之「協隆汽車修護廠」外，踰
    越鐵欄杆後，攀爬石棉瓦牆之抽風機扇葉縫隙進入屋內，以
    車內之鑰匙，插入停放於該處，為「好好小客車租賃有限公
    司」所有之車牌號碼EE－1709號租賃小客車之電門鎖頭，並
    發動引擎，開啟廠房之鐵捲門後將該車駛離而竊取之，得手
    後供己代步使用，嗣因該車輛故障無法行駛而丟棄於臺北縣
    三重市○○路○ 段188 巷15號對面。
  (二)於前揭竊取之車輛故障後，復另行起意返回上址，經未關閉
    之鐵捲門進入廠房後，同以插於車內之鑰匙發動引擎而駛離
    之方式，竊取「好好小客車租賃有限公司」所有之車牌號碼
    8125－BB號租賃小客車，得手後亦供己代步之用。嗣於96年
    10月13日上午11時30分許，乙○○駕駛竊得之上開小客車行
    經臺北縣三重市○○路19巷2 弄15號前時為警查獲。
二、案經臺北縣政府警察局三重分局報請臺灣板橋地方法院檢察
    署檢察官偵查起訴，經本院改依簡式審判程序審理。
    理  由
一、上揭犯罪事實，業據被告乙○○於本院審理時均坦承不諱，
    並經證人吳宗榮、甲○○於警詢時之證述綦詳，又有贓物認
    領保管單一件、現場及贓物照片十幀附卷可稽，足認被告自
    白與事實相符，罪證明確，犯行均洵堪認定。
二、核被告於犯罪事實一之(一)所為，係犯刑法第321 條第1 項第
    2 款踰越安全設備之加重竊盜罪；其於犯罪事實一之(二)所為
    ，則係犯刑法第320 條第1 項普通竊盜罪（起訴書就所犯法
    條原未載刑法第321 條第1 項第2 款罪名部分，業經檢察官
    到庭陳述補正）。被告所犯上揭加重竊盜、普通竊盜兩罪之
    間，犯意各別，行為互殊，時間有異，各具獨立性，應予分
    論併罰。查被告前於92年間因施用毒品案件，經本院於92年
    5 月22日以92年度訴字第1055號就施用第一、二級毒品部分
    分別判處有期徒刑八月、四月，應執行有期徒刑十月，於92
    年6 月16日確定；又於同年間犯偽造文書罪，經臺灣高等法
    院於93年1 月13日以92年度上訴字第4533號判處有期徒刑八
    月，於93年2 月12日確定，前開兩案罪刑，嗣經臺灣高等法
    院以93年度聲字第309 號裁定應執行有期徒刑一年五月確定
    ；又於93年間因施用毒品案件，經本院於93年7 月30日以93
    年度訴字第942 號就施用第一、二級毒品部分分別判處有期
    徒刑十月、六月，應執行有期徒刑一年二月，於93年8 月30
    日確定，上述案件經合併執行，於95年1 月12日假釋出監，
    惟嗣經撤銷假釋，又入監執行殘刑十月又十八日，再經本院
    以96年度聲減字第1135號裁定就上開罪刑減為有期徒刑八月
    又十五日、七月確定，於96年7 月16日執行完畢，此有臺灣
    高等法院被告前案紀錄表在卷可按，其於有期徒刑執行完畢
    後五年內故意再犯本案之罪，係屬累犯，應依刑法第47條第
    1 項之規定加重其刑。爰審酌被告年值青壯，貪慾圖便，苟
    且偷盜，犯罪所生危害非輕，惟其於犯罪後尚能坦承犯行等
    一切情狀，分別量處如主文所示之刑，併依刑法第51條第5
    款規定定其應執行之刑，以資懲儆。
據上論斷，應依刑事訴訟法第273 條之1 第1 項、第299 條第1
項前段，刑法第321 條第1 項第2 款、第320 條第1 項、第47條
第1 項、第51條第5 款，刑法施行法第1 條之1 ，判決如主文。
本案經檢察官劉仕國到庭執行職務
中    華    民    國    97    年    2     月    14    日
                    刑事第一庭    法  官  張江澤
以上正本證明與原本無異。
如不服本判決，應於判決送達後10日內，向本院提出上訴狀。
                                  書記官  林怡秀
中    華    民    國    97    年    2     月    14    日
附錄本案論罪科刑法條全文：
刑法第321條
犯竊盜罪而有左列情形之一者，處六月以上、五年以下有期徒刑
：
一  於夜間侵入住宅或有人居住之建築物、船艦或隱匿其內而犯
    之者。
二  毀越門扇、牆垣或其他安全設備而犯之者。
三  攜帶兇器而犯之者。
四  結夥三人以上而犯之者。
五  乘火災、水災或其他災害之際而犯之者。
六  在車站或埠頭而犯之者。
前項之未遂犯罰之。
刑法第320條
意圖為自己或第三人不法之所有，而竊取他人之動產者，為竊盜
罪，處五年以下有期徒刑、拘役或五百元以下罰金。
意圖為自己或第三人不法之利益，而竊佔他人之不動產者，依前
項之規定處斷。
前二項之未遂犯罰之。


司法院資訊處製作；財團法人民間司法改革基金會備份。
